臺灣士林地方法院民事簡易判決
111年度湖簡字第661號
原      告  台北富邦商業銀行股份有限公司

法定代理人  程耀輝  



訴訟代理人  廖哲伍  
            許煌易  
            盧松永  
被      告  陳紀仲    籍設桃園市○○區○○路0段000號0樓&ZZZZ
; &ZZZZ; &ZZZZ; &ZZZZ; &ZZZZ; &ZZZZ; &ZZZZ; &ZZZZ; &ZZZZ
; &ZZZZ; &ZZZZ; &ZZZZ;  ○○○○○○○○○）

            陳頤葶即陳淑玲

上列當事人間請求返還信用卡消費款事件，本院於民國111年10
月24日言詞辯論終結，判決如下：
    主  文
被告陳紀仲應給付原告新臺幣342,723元，及其中新臺幣309,312
元，自民國96年7月21日起至民國104年8月31日止，按週年利率1
9.98%計算之利息，暨自民國104年9月1日至清償日止，按週年利
率15%計算之利息。
被告陳紀仲、陳頤葶應連帶給付原告新臺幣32,821元。
原告其餘之訴駁回。
訴訟費用新臺幣4,410元，其中新臺幣356元由被告陳紀仲、陳頤
葶連帶負擔，其中新臺幣3,351元由被告陳紀仲負擔，餘由原告
負擔。
本判決第一項、第二項得假執行。
    事實及理由
一、被告陳紀仲、陳頤葶（下合稱被告，如個別指稱則省略稱呼
    ）經合法通知均未於最後言詞辯論期日到庭，核無民事訴訟
    法第386條規定各款情形，爰依原告之聲請，准由其一造辯
    論而為判決。
二、原告主張：陳紀仲前於民國90年5月11日邀同陳頤葶為附卡
    持卡人，與原告成立信用卡使用契約，領用原告核發之信用
    卡，約定被告得憑信用卡於特約商店簽帳消費，但就使用信
    用卡所生之債務，應於當期繳款截止日前繳付，逾期除喪失
    期限利益外，應另行給付遲延利息（原告得視被告之信用狀
    況與金融往來情形訂定信用卡差別利率及期間，並逕以帳單
    通知調整被告所適用之利率）。詎截至96年7月20日止，陳
    紀仲所持之信用卡正卡積欠應付帳款新臺幣（下同）342,72
    3元（含本金309,312元，餘為已到期利息及其他費用）未付
    ；陳頤葶所持之附卡亦積欠應付帳款64,362元（含本金58,0
    93元，餘為已到期利息及其他費用）未付，屢經催索，均置
    之不理。陳頤葶雖經臺灣新北地方法院（下稱新北地院）98
    年度司執消債更字第551號民事裁定（下稱系爭更生裁定）
    認可更生方案，惟陳頤葶未將本件信用卡債權列入債權人清
    冊加以陳報，致原告於申報債權期間屆滿前未受通知，而未
    能及時申報債權，係屬不可歸責原告之事由，依消費者債務
    清理條例第73條第1項但書規定，被告仍應依上開更生裁定
    所定更生條件對原告負清償責任。爰依信用卡使用契約之法
    律關係提起本件訴訟等語。並聲明：（一）陳紀仲應給付原
    告342,723元，及其中309,312元自96年7月21日起至104年8
    月31日止，按週年利率19.98%計算之利息，暨自104年9月1
    日至清償日止，按週年利率15%計算之利息。（二）被告應
    連帶給付原告64,362元，及其中58,093元自96年7月21日起
    至104年8月31日止，按週年利率19.98%計算之利息，暨自10
    4年9月1日至清償日止，按週年利率15%計算之利息。
三、被告之答辯：
（一）陳頤葶未於最後言詞辯論期日到場，惟其先前到庭曾抗辯
      稱其前已聲請更生，經新北地院以系爭更生裁定認可更生
      方案後，其已依更生方案全部履行完畢，則原告之本件債
      權縱未申報，亦視為消滅，原告本件請求即無理由等語，
      以資抗辯。
（二）陳紀仲未於言詞辯論期日到場，亦未提出書狀作何聲明或
      陳述。
四、本院之判斷：
（一）原告主張被告未依約償付信用卡應付帳款乙節，有信用卡
      申請書、約定條款、客戶滯納消費款明細、滯納利息款明
      細、歷史交易大量明細資料等件在卷可佐，自堪信原告主
      張之事實為真實，則就信用卡正卡債權部分，原告依信用
      卡使用契約，請求陳紀仲給付如主文第1項所示之本息，
      為有理由。
（二）附卡債權部分：
　　1.按債務人依更生條件全部履行完畢者，除本條例別有規定
      外，已申報之債權未受清償部分及未申報之債權，均視為
      消滅。但其未申報係因不可歸責於債權人之事由者，債務
      人仍應依更生條件負履行之責。消費者債務清理條例第73
      條定有明文。是債權人於更生程序未申報債權，如係因不
      可歸責於己之事由者，債務人仍應依更生條件負履行之責
      ，即債權人之債權於更生條件範圍內為不免責債權，逾此
      範圍則已免責而不得向債務人請求。
　　2.本件陳頤葶與原告間之爭點在於原告未於更生程序期間依
      限申報債權，是否屬不可歸責原告之事由。經查，陳頤葶
      使用附卡之消費期間為95年間，有前揭原告提出之客戶滯
      納消費款明細可佐（見本院卷第32頁），就此部分消費款
      即為陳頤葶之債務。而陳頤葶於98年間聲請更生程序未將
      原告之上開附卡債權列入債權人清冊乙節，經本院調系爭
      更生裁定卷宗核閱屬實。則新北地院受理陳頤葶之聲請後
      ，未能通知原告，原告無從獲悉陳頤葶已進入更生程序，
      自難強令被告於申報債權期間屆滿前及時申報債權，故原
      告主張其未及時申報債權係屬不可歸責原告之事由，陳頤
      葶仍應依更生條件負履行之責等語，應可採信。
　　3.又陳頤葶經新北地院以系爭更生裁定認可之更生方案，清
      償比例為37.82%，有系爭更生裁定在卷可參(見本院卷第6
      7頁至77頁)，而陳頤葶業已依更生方案清償完畢等情，亦
      為兩造所不爭執。另陳頤葶經新北地院以98年度消債更字
      第76號裁定自98年6月25日開始更生程序（見本院卷第121
      頁），而本件附卡債權金額計算至裁定開始更生前1日即9
      8年6月24日止，為86,781元［計算式：①96年7月20以前之
      本金及利息64,362元，②本金58,093計算自96年7月21日起
      至98年6月24日止按週年利率19.98%計算之利息為22,419
      元（小數點以下四捨五入，下同）。①＋②＝86,781］，再以
      上揭清償比例37.82%計算，陳頤葶就本件債務應於32,821
      元（計算式：86,781×37.82%=32,821）之範圍內，與陳紀
      仲負連帶給付之責。
五、從而，原告依信用卡使用契約之法律關係，請求陳紀仲給付
    如主文第1項所示金額及利息，及被告連帶給付如主文第2 
    項所示金額部分，為有理由，應予准許，逾此範圍，為無理
    由，應予駁回。又本件係適用簡易訴訟程序，所為被告敗訴
    之部分，應依職權宣告假執行。
六、訴訟費用負擔之依據：民事訴訟法第79條、第85條第2項。
    並確定訴訟費用額為4,410元（即第一審裁判費），其中356
    元由被告連帶負擔，其中3,351元由陳紀仲負擔，餘由原告
    負擔。
中　　華　　民　　國　　111 　年　　11　　月　　7 　　日
                  內湖簡易庭  法　官　林銘宏
本件為正本係照原本作成。　　　　　　　　　     
如不服本判決，應於送達後20日內，向本院提出上訴狀並表明上
訴理由，如於本判決宣示後送達前提起上訴者，應於判決送達後
20日內補提上訴理由書（須附繕本）。
中　　華　　民　　國　　111 　年　　11　　月　　7 　　日
                              書記官  許秋莉